Minutes et répertoires du notaire Pierre HAFFREY, 7 avril 1646 - 11 décembre 1652 (étude XIII)
Archives nationales
- Minutes de Pierre HAFFREY, 7 avril 1646 - 11 décembre 1652; MC/ET/XIII/42 - MC/ET/XIII/53
  - Minutes. 1650, janvier - juin, janvier - juin 1650; MC/ET/XIII/48
    - Bail de maison, rue Sainte-Foy, Paris. BLANCHART, Avoye. PREVOST, François, 4 mai 1650; MC/ET/XIII/48
      bail; Blanchart, Avoye; Prevost, François
    - mise en service. RIBAULT, Nicolas. ROUSSEAU, Adam, 5 mai 1650; MC/ET/XIII/48
      contrat de travail; Ribault, Nicolas; Rousseau, Adam
    - Constitution de rente, Essonne. BOSSENT, Jérôme. SEIGNEUR, Marie, 7 mai 1650; MC/ET/XIII/48
      constitution de rente; Bossent, Jérôme; Seigneur, Marie
    - Accord de Gilles Charton, marchand épicier, demeurant rue et paroisse Saint-Germain-l'Auxerrois, avec Henriette Morel, veuve de Guillaume Briot, maître peintre, demeurant rue Royale, et Noël Quillerier, peintre ordinaire du roi, demeurant dans l'enclos du Louvre, sur le transport de 100 l. fait par Quillerier à Charton sur ce que lui devait le défunt Briot. La veuve paie Charton par transport d'une créance de 80 l. sur Warin, maître de la Monnaie, et Charton réclame 6 l. pour les frais de poursuites., 7 mai 1650; MC/ET/XIII/48
      Documents du Minutier central concernant les peintres, sculpteurs et graveurs au XVIIe siècle (1600-1650), par Marie-Antoinette Fleury et Martine Constans, tome II [études XI à XX, 2445 actes], Paris, Archives nationales, 2010, notice n°1894 (instrument de recherche imprimé dématérialisé, certaines notices sont plus détaillées dans la version intégrale accessible en ligne par la rubrique 'Autres instruments de recherche', voir contexte dans le Plan d’orientation général - Notaires de Paris, guides thématiques du Minutier).
    - Inventaire après décès. BOULOISEAU, Marie, 7 mai 1650; MC/ET/XIII/48
      inventaire après décès; Bouloiseau, Marie
    - Bail de place, port de Paris, Paris. PARISIS, Laurent. DEBAISE, Antoine, 8 mai 1650; MC/ET/XIII/48
      bail; Parisis, Laurent; Debaise, Antoine
    - Bail de terre, Val de Fécamp, Paris. DUTERTRE, Jean, 9 mai 1650; MC/ET/XIII/48
      bail; Dutertre, Jean
    - Obligation. DESLOGES, Jean. MORIN, Jean, 11 mai 1650; MC/ET/XIII/48
      obligation; Desloges, Jean; Morin, Jean
    - Transport de rente. GRISON, Pierre. DAVERDOING, André, 11 mai 1650; MC/ET/XIII/48
      transport de droits; Grison, Pierre; Daverdoing, André
    - Bail de maison, rue de Trois-Visages, Paris. LA BAUNE (de), Jacques. CRESPIN, Jean-Baptiste, 13 mai 1650; MC/ET/XIII/48
      bail; La Baune (de), Jacques; Crespin, Jean-Baptiste
    - Obligation. BELU, Charles. MARCHAND, Martin, 13 mai 1650; MC/ET/XIII/48
      obligation; Belu, Charles; Marchand, Martin
    - Obligation. LEGRAS, Nicolas. DEHAUSINCQ, Jean, 14 mai 1650; MC/ET/XIII/48
      obligation; Legras, Nicolas; Dehausincq, Jean
    - Transport de bail, place, porte de Paris, Paris. LUCAS, Nicolas. FOURMONT, François, 15 mai 1650; MC/ET/XIII/48
      Lucas, Nicolas; Fourmont, François
    - Mariage. CHAPU, Jacques. GIRARD, Louise, 15 mai 1650; MC/ET/XIII/48
      contrat de mariage; Chapu, Jacques; Girard, Louise
    - apprentissage, pâtissier-oublier. PHELIPPOT, Pierre. QUENEL, Jean, 16 mai 1650; MC/ET/XIII/48
      contrat d'apprentissage; Phelippot, Pierre; Quenel, Jean
    - Titre nouvel de rente. GUILLIER, Marie. CRAMOISY (de), Abel, 17 mai 1650; MC/ET/XIII/48
      titre nouvel; Guillier, Marie; Cramoisy, Abel de
    - remise de dommages-intérêts. LEMEUR, Hugues. COLLIN, Claude, 19 mai 1650; MC/ET/XIII/48
      Lemeur, Hugues; Collin, Claude
    - Transport par Joachim de Lisle, chevalier seigneur d'Andrésy, logé au cloître Notre-Dame, à Samuel Bernard, maître peintre, et sa femme, Madeleine Le Queux, de 356 l. à prendre sur une plus grande somme due à de Lisle par Jean Galloys, fermier de la terre de Courdimanche, pour acquitter 356 l. dues à Bernard par transport de créance à lui fait par Albert Armand, tailleur et valet de chambre de M. le Prince. À la suite: - 1651, 13 novembre.- Quittance de 356 l. à Galloys., 19 mai 1650; MC/ET/XIII/48
      Documents du Minutier central concernant les peintres, sculpteurs et graveurs au XVIIe siècle (1600-1650), par Marie-Antoinette Fleury et Martine Constans, tome II [études XI à XX, 2445 actes], Paris, Archives nationales, 2010, notice n°164 (instrument de recherche imprimé dématérialisé, certaines notices sont plus détaillées dans la version intégrale accessible en ligne par la rubrique 'Autres instruments de recherche', voir contexte dans le Plan d’orientation général - Notaires de Paris, guides thématiques du Minutier).
    - Transport de créances. LISLES (de), Joachim. BERNARD, Samuel, 19 mai 1650; MC/ET/XIII/48
      cession; Lisles (de), Joachim; Bernard, Samuel
    - protestation au sujet d'une, Transaction. BOURSIER, Jean, 20 mai 1650; MC/ET/XIII/48
      protêt; Boursier, Jean
    - Déclaration au sujet d'un Transport de rente. RATAULT, Jean. DORIGNY, Artus, 20 mai 1650; MC/ET/XIII/48
      déclaration; transport de droits; Ratault, Jean; Dorigny, Artus
    - Constitution de rente. DEVIGNE, Ancelet. NICOLAS, Pierre, 20 mai 1650; MC/ET/XIII/48
      constitution de rente; Devigne, Ancelet; Nicolas, Pierre
    - Bail de maison-jardin, Rosny-sous-Bois, Seine-Saint-Denis. LORE, Lambert. LEMAISTRE, François, 23 mai 1650; MC/ET/XIII/48
      bail; Lore, Lambert; Lemaistre, François
    - Vente de maison-terre, Longchamp, Paris. FERRON, Robert. LEBLOND, Jacques, 23 mai 1650; MC/ET/XIII/48
      acte de vente; Ferron, Robert; Leblond, Jacques
    - compte de tutelle. COURTIER, Pierre. MEUNIER, Alexandre, 26 mai 1650; MC/ET/XIII/48
      compte de tutelle; Courtier, Pierre; Meunier, Alexandre
    - désistement de demande de réparations. GAULTIER, Pierre. BAUBIERE, Marin, 27 mai 1650; MC/ET/XIII/48
      renonciation; Gaultier, Pierre; Baubiere, Marin
    - apprentissage, bonnetier. CAMUS, Jeanne. CHAMPAIN, Marguerite, 28 mai 1650; MC/ET/XIII/48
      contrat d'apprentissage; Camus, Jeanne; Champain, Marguerite
    - apprentissage, rôtisseur. GENART, Antoine. BELLAY, Pierre, 28 mai 1650; MC/ET/XIII/48
      contrat d'apprentissage; Genart, Antoine; Bellay, Pierre
    - Transport de bail de maison, rue de la Tonnellerie, Paris. DEHESTRE, René. GILLES, Honoré, 30 mai 1650; MC/ET/XIII/48
      Dehestre, René; Gilles, Honoré
    - Consentement par Étienne Dumonstier, demeurant rue Neuve-Saint-Honoré, par Nicolas Dumonstier [frère de Daniel], peintre et valet de chambre du roi, par Catherine Dumonstier, demeurant aux galeries du Louvre, par Anne Dumonstier, demeurant rue Saint-Martin, par Marguerite Dumonstier, demeurant rue du Grand-Chantier, et par Louise Dumonstier, femme séparée de biens de Jacques Rousselle, à ce que Louis Dupont, tapissier ordinaire du roi et conducteur des ouvrages façon de Turquie aux galeries du Louvre, perçoive à cause de Marie Dumonstier, de Nicolas Dumonstier émancipé, les arrérages échus de rentes sur le clergé de 200 l. du 14 janvier 1562, et de 15 l. du 15 janvier 1573, qui appartenaient à leur père, Daniel Dumonstier, peintre et valet de chambre du roi et de la reine, et maintenant pour moitié à Nicolas Dumonstier mineur, comme héritier de sa mère, Françoise Heseyque, femme en secondes noces de Daniel Dumonstier, et pour moitié à tous les enfants Dumonstier, héritiers sous bénéfice d'inventaire de Daniel Dumonstier., 30 mai 1650; MC/ET/XIII/48
      Documents du Minutier central concernant les peintres, sculpteurs et graveurs au XVIIe siècle (1600-1650), par Marie-Antoinette Fleury et Martine Constans, tome II [études XI à XX, 2445 actes], Paris, Archives nationales, 2010, notice n°736 (instrument de recherche imprimé dématérialisé, certaines notices sont plus détaillées dans la version intégrale accessible en ligne par la rubrique 'Autres instruments de recherche', voir contexte dans le Plan d’orientation général - Notaires de Paris, guides thématiques du Minutier).
    - consentement à toucher une, rente. DUMOUSTIER, Etienne. DUMOUSTIER, Nicolas, DUMOUSTIER, Catherine, majeure. DUPONT, Louis. DUMOUSTIER, Marguerite, 30 mai 1650; MC/ET/XIII/48
      ratification; Dumoustier, Etienne; Dumoustier, Nicolas; Dumoustier, Catherine; Dupont, Louis; Dumoustier, Marguerite
    - Obligation. MORIN, Geneviève. DURU, Philippe, 31 mai 1650; MC/ET/XIII/48
      obligation; Morin, Geneviève; Duru, Philippe
    - apprentissage, mercier. ROCHER, Louis. PLUET, Jacques, 31 mai 1650; MC/ET/XIII/48
      contrat d'apprentissage; Rocher, Louis; Pluet, Jacques
    - Testament. CARIOT, Claude, 31 mai 1650; MC/ET/XIII/48
      testament; Cariot, Claude
    - état de payements. DESBORDES, Louise. DU BEC, René, 1er juin 1650; MC/ET/XIII/48
      Desbordes, Louise; Du Bec, René
    - apprentissage, lingère. BECHET, Françoise. CHALOPIN, Marie, 1er juin 1650; MC/ET/XIII/48
      contrat d'apprentissage; Bechet, Françoise; Chalopin, Marie
    - Bail de maison-terres-jardins, Echauffour, Orne. EVETTE, François. DELAUNAY, Jean, 3 juin 1650; MC/ET/XIII/48
      bail; Evette, François; Delaunay, Jean
    - Mariage. HAUTEMPS, Louis. QUENEL, Françoise, 3 juin 1650; MC/ET/XIII/48
      contrat de mariage; Hautemps, Louis; Quenel, Françoise
    - Mariage. BARD, Abraham. HUILLEBAILLE, Jeanne, 4 juin 1650; MC/ET/XIII/48
      contrat de mariage; Bard, Abraham; Huillebaille, Jeanne
    - Contrat de mariage entre Abraham Bard, maître taillandier habitant rue d'Avignon, paroisse Saint-Jacques-dela- Boucherie, et Jeanne Haillebaille, fille de feu Henri Haillebaille, marchand orfèvre. Parmi les témoins, Jean Verdeloche et Claude Blaru, graveurs, amis du futur., 4 juin 1650; MC/ET/XIII/48
      Documents du Minutier central concernant les peintres, sculpteurs et graveurs au XVIIe siècle (1600-1650), par Marie-Antoinette Fleury et Martine Constans, tome II [études XI à XX, 2445 actes], Paris, Archives nationales, 2010, notice n°2181 (instrument de recherche imprimé dématérialisé, certaines notices sont plus détaillées dans la version intégrale accessible en ligne par la rubrique 'Autres instruments de recherche', voir contexte dans le Plan d’orientation général - Notaires de Paris, guides thématiques du Minutier).
    - Bail de maison, rue Maubuée, Paris. DU VOULDY, Pierre. MAILLY, Louis, 4 juin 1650; MC/ET/XIII/48
      bail; Du Vouldy, Pierre; Mailly, Louis
    - Bail de maison, quai de la Mégisserie, Paris. DELOBERAND, Judith. AVELINE, Claude, 4 juin 1650; MC/ET/XIII/48
      bail; Deloberand, Judith; Aveline, Claude
    - Vente de tapisserie. LANTIER, François. LEGAY, François, 7 juin 1650; MC/ET/XIII/48
      acte de vente; Lantier, François; Legay, François
    - Ratification de Bail de terres, Nogent-le-Bernard, Sarthe. HOYAU, Robert. FONTENAY (de), Gabriel, 10 juin 1650; MC/ET/XIII/48
      ratification; bail; Hoyau, Robert; Fontenay, Gabriel de
    - désistement pour intenter un, procès. TELLIER, Guillaume. DUMENIL, Geneviève, 10 juin 1650; MC/ET/XIII/48
      renonciation; Tellier, Guillaume; Dumenil, Geneviève
    - compte et Quittance. GARRE, Jean. GILLES, Catherine, 10 juin 1650; MC/ET/XIII/48
      compte; quittance; Garre, Jean; Gilles, Catherine
    - Ratification de Vente de terres. HAUDRY, Michel. SERNIN, Louis, 10 juin 1650; MC/ET/XIII/48
      ratification; acte de vente; Haudry, Michel; Sernin, Louis
    - Obligation. COLLOT, Etienne. DEMARISY, Joachim. CHUPPIN, Jean, 11 juin 1650; MC/ET/XIII/48
      obligation; Collot, Etienne; Demarisy, Joachim; Chuppin, Jean
    - apprentissage, rôtisseur. GILBERT, Claude. QUIDOIT, Jacques, 11 juin 1650; MC/ET/XIII/48
      contrat d'apprentissage; Gilbert, Claude; Quidoit, Jacques
    - Bail de maison, rue de la Vannerie, Paris. MARIER, René. RENAUDIN, Pierre, 13 juin 1650; MC/ET/XIII/48
      bail; Marier, René; Renaudin, Pierre
    - Mariage. LELIEPVRE, Rodolphe. LARCHER, Marie, 13 juin 1650; MC/ET/XIII/48
      contrat de mariage; Leliepvre, Rodolphe; Larcher, Marie
    - Transport de bail de chantier-maison, rue Thibaud-aux-Dés, Paris. GILLES, Catherine. DELORME, Jean, 15 juin 1650; MC/ET/XIII/48
      Gilles, Catherine; Delorme, Jean
    - Inventaire après décès. MARTIE, Jeanne. PLUET, Jacques, 15 juin 1650; MC/ET/XIII/48
      inventaire après décès; Martie, Jeanne; Pluet, Jacques
    - Obligation. GUISELIN, Marie. DADOLLE, Mathieu, 17 juin 1650; MC/ET/XIII/48
      obligation; Guiselin, Marie; Dadolle, Mathieu
    - abandonnement, marchandises de soie. MARCHER, Simon. SANSON, Robert. DECRON, Pierre. REVELOIS, Marie, 17 juin 1650; MC/ET/XIII/48
      cession; Marcher, Simon; Sanson, Robert; Decron, Pierre; Revelois, Marie,
    - Testament. COLLE, Germaine, 18 juin 1650; MC/ET/XIII/48
      testament; Colle, Germaine
    - Vente de terres, Esteville, Seine-Maritime. ALLAIS, Guillaume. BAUDOUYN, Guillaume, 18 juin 1650; MC/ET/XIII/48
      acte de vente; Allais, Guillaume; Baudouyn, Guillaume
    - Procuration. PLUET, Henri. PLUET, Jacques, 20 juin 1650; MC/ET/XIII/48
      procuration; Pluet, Henri; Pluet, Jacques
    - Obligation. JEAN, Nicole. LEROY, Victor, 21 juin 1650; MC/ET/XIII/48
      obligation; Jean, Nicole; Leroy, Victor
    - promesse de paiement d', indemnité. WILLOT, Nicolas. DUPONT, Guillaume, 22 juin 1650; MC/ET/XIII/48
      promesse; Willot, Nicolas; Dupont, Guillaume
    - reconnaissance de dette. LESUISSE, Simon. LESUBTIL, Thomasse, 25 juin 1650; MC/ET/XIII/48
      obligation; Lesuisse, Simon; Lesubtil, Thomasse
    - Vente de charge de chirurgien. BOULLARD, Jacques. LESUISSE, Simon, 25 juin 1650; MC/ET/XIII/48
      acte de vente; Boullard, Jacques; Lesuisse, Simon
    - Vente de droits successifs. LEPIETTRE, René. SIMON, Claude, 26 juin 1650; MC/ET/XIII/48
      acte de vente; Lepiettre, René; Simon, Claude
    - Bail de maison, rue Montorgueil, Paris. PLUET, Jacques. PLUET, Nicolas. SOREL, Suzanne. NOEL, Sébastienne, 27 juin 1650; MC/ET/XIII/48
      bail; Pluet, Jacques; Pluet, Nicolas; Sorel, Suzanne; Noel, Sébastienne,
    - Obligation. BOURDET, Pierre. DUBOS, Françoise, majeure, 28 juin 1650; MC/ET/XIII/48
      obligation; Bourdet, Pierre; Dubos, Françoise
    - Quittance. TREILLAULT, Radegonde. RIENCOURT (de), Louis, 28 juin 1650; MC/ET/XIII/48
      quittance; Treillault, Radegonde; Riencourt (de), Louis
    - Quittance. ROBINET, Louis. TREILLAULT, Radegonde, 28 juin 1650; MC/ET/XIII/48
      quittance; Robinet, Louis; Treillault, Radegonde
    - Quittance. BOUTEVILLAIN, Jean. RIQUIER, Philippe, 28 juin 1650; MC/ET/XIII/48
      quittance; Boutevillain, Jean; Riquier, Philippe
    - Quittance. COUSINET, Jérôme. TREILLAULT, Radegonde, 28 juin 1650; MC/ET/XIII/48
      quittance; Cousinet, Jérôme; Treillault, Radegonde
    - Quittance. LEGAY, André. DAVERDOING, André, 7 juillet 1650; MC/ET/XIII/48
      quittance; Legay, André; Daverdoing, André
    - don mutuel. JUGNIET, Gilles. COULANGES (de), Elisabeth, 7 juillet 1650; MC/ET/XIII/48
      donation; Jugniet, Gilles; Coulanges, Elisabeth de
    - Bail pour 3 ans par Avoye Blanchard, veuve de Claude de Roussy, débardeur de foin au port et places de Paris, demeurant rue Saint-Germain-l'Auxerrois, et Philippe de Hongrie, à François Prévost, marchand mercier, et sa femme, Nicole Clément, demeurant rue Sainte-Foy, de la maison qu'ils habitent, au loyer annuel de 300 l., MC/ET/XIII/48
      Documents du Minutier central concernant les peintres, sculpteurs et graveurs au XVIIe siècle (1600-1650), par Marie-Antoinette Fleury et Martine Constans, tome II [études XI à XX, 2445 actes], Paris, Archives nationales, 2010, notice n°1079 (instrument de recherche imprimé dématérialisé, certaines notices sont plus détaillées dans la version intégrale accessible en ligne par la rubrique 'Autres instruments de recherche', voir contexte dans le Plan d’orientation général - Notaires de Paris, guides thématiques du Minutier).
  - Minutes. 1650, juillet - décembre, juillet - décembre 1650; MC/ET/XIII/49
    - Inventaire après décès. GRIMBERT, Claude, 1er juillet 1650; MC/ET/XIII/49
      inventaire après décès; Grimbert, Claude
    - Obligation. FROYER, Marin. AVELINE, Claude, 1er juillet 1650; MC/ET/XIII/49
      obligation; Froyer, Marin; Aveline, Claude
    - Obligation. MECQUIGNON, Mathieu. REGNIER, François, 4 juillet 1650; MC/ET/XIII/49
      obligation; Mecquignon, Mathieu; Regnier, François
    - Obligation. BLONDEAU, André. PETIT, Claude, 5 juillet 1650; MC/ET/XIII/49
      obligation; Blondeau, André; Petit, Claude
    - rachat de rente. TREILLAULT, Radegonde. MAGDELAIN, Antoine, 5 juillet 1650; MC/ET/XIII/49
      Treillault, Radegonde; Magdelain, Antoine
    - rachat de rente. MAGDELAIN, Antoine. MARESCHAL, Pierre, 6 juillet 1650; MC/ET/XIII/49
      Magdelain, Antoine; Mareschal, Pierre
    - Inventaire après décès. DEMARINE, Pierre. DEMARINE, Germain, 7 juillet 1650; MC/ET/XIII/49
      inventaire après décès; Demarine, Pierre; Demarine, Germain
    - Titre nouvel pour une, maison, rue Maubuée, Paris. MAILLY, Louis. Chanoines de l'église SAINT-MEDERIC, Paris, 7 juillet 1650; MC/ET/XIII/49
      titre nouvel; Mailly, Louis
    - Inventaire après décès. GOQUELIN, Jean. MAINVILLIER, Suzanne, 11 juillet 1650; MC/ET/XIII/49
      inventaire après décès; Goquelin, Jean; Mainvillier, Suzanne
    - Quittance de loyer. CHARTON, Gilles. DAMAS, François, 12 juillet 1650; MC/ET/XIII/49
      quittance; Charton, Gilles; Damas, François
    - Transport de bail de maison, rue Saint-Germain-l'Auxerrois, Paris. BERTRAND, Gilles. LECLERC, Pierre, 12 juillet 1650; MC/ET/XIII/49
      Bertrand, Gilles; Leclerc, Pierre
    - Quittance. MAHIET, Georges. MESNAGER, Guillaume, 13 juillet 1650; MC/ET/XIII/49
      quittance; Mahiet, Georges; Mesnager, Guillaume
    - Bail à ferme, maison-jardin-terres, Saint-Pierre-de-Tarantaine, Calvados. FEUILLET, Robert. TARDIF, Guillaume, 17 juillet 1650; MC/ET/XIII/49
      bail; Feuillet, Robert; Tardif, Guillaume
    - Quittance. SAUVAGE, Charles. DU BEC, René, 18 juillet 1650; MC/ET/XIII/49
      quittance; Sauvage, Charles; Du Bec, René
    - Bail de maison, rue Neuve-Saint-Louis, Paris. DEBERGUEN, Robert. LEMERCIER, Jean, 20 juillet 1650; MC/ET/XIII/49
      bail; Deberguen, Robert; Lemercier, Jean
    - apprentissage, mercier-joaillier. YTAN, Pierre. POTEL, Pierre, 21 juillet 1650; MC/ET/XIII/49
      contrat d'apprentissage; Ytan, Pierre; Potel, Pierre
    - remise de dommages et intérêts. CLAVIER, Denis. LAURENT, Thierry, 22 juillet 1650; MC/ET/XIII/49
      Clavier, Denis; Laurent, Thierry
    - Quittance. TREILLAULT, Radegonde. LOUVET (de), Etienne, 23 juillet 1650; MC/ET/XIII/49
      quittance; Treillault, Radegonde; Louvet (de), Etienne
    - Quittance. TROSSU, René. TREILLAULT, Radegonde, 23 juillet 1650; MC/ET/XIII/49
      quittance; Trossu, René; Treillault, Radegonde
    - Constitution de rente. LHOSPITAL (de), François. HENNEQUIN, Elisabeth, 24 juillet 1650; MC/ET/XIII/49
      constitution de rente; Lhospital (de), François; Hennequin, Elisabeth
    - Bail à ferme, terres, Normandie, Calvados. LALLEMENT, Michel. PREVOST, Guillaume, 24 juillet 1650; MC/ET/XIII/49
      bail; Lallement, Michel; Prevost, Guillaume
    - don mutuel. PETIT, Jean. HOTIN, Marie, 24 juillet 1650; MC/ET/XIII/49
      donation; Petit, Jean; Hotin, Marie
    - apprentissage, couturière. COULOMB, Anne. AUBERT, Anne, 27 juillet 1650; MC/ET/XIII/49
      contrat d'apprentissage; Coulomb, Anne; Aubert, Anne
    - Transport de rente. FERRET, Martin. MONCORNET, Balthazard, 28 juillet 1650; MC/ET/XIII/49
      transport de droits; Ferret, Martin; Moncornet, Balthazard
    - Transport par Martin Ferret, maître cordonnier, demeurant rue Montagne-Sainte-Geneviève, à Balthazard Moncornet, graveur et imager du roi, demeurant Grande-Rue Saint-Jacques, paroisse Saint-Séverin, d'une rente de 67 l. 11 s. 4 d. rachetable à 1 200 l., à prendre sur Jean Dumont, demeurant rue Saint-Jacques-de-la- Boucherie., 28 juillet 1650; MC/ET/XIII/49
      Documents du Minutier central concernant les peintres, sculpteurs et graveurs au XVIIe siècle (1600-1650), par Marie-Antoinette Fleury et Martine Constans, tome II [études XI à XX, 2445 actes], Paris, Archives nationales, 2010, notice n°1597 (instrument de recherche imprimé dématérialisé, certaines notices sont plus détaillées dans la version intégrale accessible en ligne par la rubrique 'Autres instruments de recherche', voir contexte dans le Plan d’orientation général - Notaires de Paris, guides thématiques du Minutier).
    - Quittance. BERTRAND, Jacques. MARTIGNY (de), Guichard, 29 juillet 1650; MC/ET/XIII/49
      quittance; Bertrand, Jacques; Martigny (de), Guichard
    - Marché de fourniture de volailles. DAVID, Guillaume. PELE, François, 30 juillet 1650; MC/ET/XIII/49
      marché; David, Guillaume; Pele, François
    - indemnité, adjudication de maison. BAYARD, Faron. THOMAS, Bernard, 2 août 1650; MC/ET/XIII/49
      indemnité; Bayard, Faron; Thomas, Bernard
    - rachat de rente. TREILLAULT, Radegonde. GAZEAU, Charles, 2 août 1650; MC/ET/XIII/49
      Treillault, Radegonde; Gazeau, Charles
    - Obligation. BERRIER, Jean. LEFEBVRE, François, 2 août 1650; MC/ET/XIII/49
      obligation; Berrier, Jean; Lefebvre, François
    - Échange, maison-terres-vignes, Louveciennes, Yvelines. GARNIER, François. RICHARD, Jacques, 4 août 1650; MC/ET/XIII/49
      échange; Garnier, François; Richard, Jacques
    - consentement portant mainlevée. LECOIGNEUX, Jacques. CHARLET, Pierre, 4 août 1650; MC/ET/XIII/49
      ratification; mainlevée; Lecoigneux, Jacques; Charlet, Pierre
    - rachat de rente. TREILLAULT, Radegonde. BERRIER, Jean, 4 août 1650; MC/ET/XIII/49
      Treillault, Radegonde; Berrier, Jean
    - Obligation. JANEL, Noël. DEVAULX, Jean-Pierre, 4 août 1650; MC/ET/XIII/49
      obligation; Janel, Noël; Devaulx, Jean-Pierre
    - Constitution de rente. MOUTON, Nicolas. BEAUDIN, Thomas, 6 août 1650; MC/ET/XIII/49
      constitution de rente; Mouton, Nicolas; Beaudin, Thomas
    - Vente de maison, Chaillot, Paris. COCHERY, Pierre. GAUGIBUS, Adrien, 6 août 1650; MC/ET/XIII/49
      acte de vente; Cochery, Pierre; Gaugibus, Adrien
    - transaction pour, fin de procès. DELINOYS, Marie. FROMAGE, Claude, 6 août 1650; MC/ET/XIII/49
      accord; Delinoys, Marie; Fromage, Claude
    - Déclaration au sujet d'un contrat de Mariage. RAMUEL, Jean. BARREAU, Louise, 6 août 1650; MC/ET/XIII/49
      déclaration; Ramuel, Jean; Barreau, Louise
    - décharge pour remise de copies collationnées. FAUVETTE, No¨elle. HEMON, Charles, 6 août 1650; MC/ET/XIII/49
      décharge; Fauvette, Noëlle; Hemon, Charles
    - Quittance. PAYEN, Claude. SECOURJON, Hector, 7 août 1650; MC/ET/XIII/49
      quittance; Payen, Claude; Secourjon, Hector
    - Inventaire après décès. GORJU, Louise, 8 août 1650; MC/ET/XIII/49
      inventaire après décès; Gorju, Louise
    - apprentissage, oiselier. CLOSSON, Denis. PREOU, Paul, 8 août 1650; MC/ET/XIII/49
      contrat d'apprentissage; Closson, Denis; Preou, Paul
    - Transport de créances. BOUVET, Jean. POTEL, Pierre, 8 août 1650; MC/ET/XIII/49
      transport de droits; Bouvet, Jean; Potel, Pierre
    - Titre nouvel, terres, Clichy, Paris. BAILLY, Marguerite. BONJAN, Claude, 10 août 1650; MC/ET/XIII/49
      titre nouvel; Bailly, Marguerite; Bonjan, Claude
    - Constitution de rente. BIGAUT, Marthe. BOUTHILLIER, Marthe, 10 août 1650; MC/ET/XIII/49
      constitution de rente; Bigaut, Marthe; Bouthillier, Marthe
    - Procuration en blanc. BLAISE, Thomas, 12 août 1650; MC/ET/XIII/49
      Blaise, Thomas
    - Obligation. GADIN, Marie. RICHARD, Marie, 13 août 1650; MC/ET/XIII/49
      obligation; Gadin, Marie; Richard, Marie
    - reconnaissance de dette. VILLIERS (de), Nicolas. GON, Proust, 13 août 1650; MC/ET/XIII/49
      reconnaissance; Villiers (de), Nicolas; Gon, Proust
    - Accord pour fin de procès. MARESCHAL, Jean. DELORT, Etienne, 14 août 1650; MC/ET/XIII/49